臺灣高等法院刑事判決　　　　　　　　94年度上訴字第340 號
　　上　訴　人　臺灣臺北地方法院檢察署檢察官
　　上　訴　人
　　即　被　告　甲○○
　　　　　　　　丙○○原名徐.
　　被　　　告　丁○○
　　上三人共同
　　指定辯護人　本院公設辯護人　乙○○
上列上訴人因被告等違反毒品危害防制條例案件，不服臺灣臺北
地方法院92年度訴字第1935號，中華民國93年12月28日第一審判
決（起訴案號：臺灣臺北地方法院檢察署92年度偵字第17271 號
、第17272 號、第21424 號）提起上訴，本院判決如下：
    主  文
原判決撤銷。
甲○○共同轉讓第三級毒品，處有期徒刑捌月。扣案粉紅色藥錠
（驗後淨重壹佰貳拾捌點貳壹公克）、茶色藥錠（驗後淨重壹拾
陸點捌捌公克）均沒收銷燬之。
丙○○共同轉讓第三級毒品，累犯，處有期徒刑捌月。扣案粉紅
色藥錠（驗後淨重壹佰貳拾捌點貳壹公克）、茶色藥錠（驗後淨
重壹拾陸點捌捌公克）均沒收銷燬之。
丁○○轉讓第三級毒品未遂，處有期徒刑柒月。扣案粉紅色藥錠
（驗後淨重壹佰貳拾捌點貳壹公克）、茶色藥錠（驗後淨重壹拾
陸點捌捌公克）均沒收銷燬之。
    事  實
一、丙○○（原名徐榮輝，於民國89年5月8日改名）曾有多項毒
    品犯罪前科，其中曾於88年間，因違反毒品危害防制條例案
    件，經臺灣士林地方法院以88年度易字第464號判處有期徒
    刑5月確定，並於90年11月8日執行完畢（90年11月9日出監
    ），竟仍不知悔改，猶與甲○○、姓名年籍不詳綽號「黃先
    生」之成年男子均明知愷他命為毒品危害防制條例第2條第2
    項第3款之第三級毒品，竟共同基於轉讓第三級毒品之犯意
    聯絡，於92年8月8日晚間7時10分許，由「黃先生」以電話
    指示甲○○到臺北縣汐止市○○路、南陽大橋附近之某處草
    叢拿取乙包物品（內有粉紅色藥錠【驗後淨重128.21 公克
    】、茶色藥錠【驗後淨重16.88公克】，均為第三級毒品愷
    他命；及淺藍色藥錠【驗後淨重74.78公克】，為第四級管
    制藥品），取得該包物品後，即與隨後前來之丙○○等候前
    來搭載彼等之丁○○。丁○○亦明知愷他命為毒品危害防制
    條例第2條第2項第3款之第三級毒品，竟基於轉讓第三級毒
    品之犯意，於92年8月8日晚間，先令不知情之吳建裕駕駛
    G2-7052號自用小客車，先到臺北縣汐止市○○路、南陽大
    橋附近搭載已取得前開毒品之甲○○、丙○○，再至臺北市
    松山區○○路附近搭載丁○○，繼續驅車前往臺北市松山區
    ○○○路環亞飯店之停車場。同日晚間10時許，到達該處後
    ，由丁○○先下車，與姓名年籍不詳綽號「林先生」（「阿
    寬」）之成年男子接洽後，再返回停車場，甲○○遂將該包
    物品（即內含第三級毒品愷他命）轉讓予丁○○。丁○○著
    手轉讓該物品予「林先生」時，適員警在該停車場附近巡邏
    ，見丁○○及「林先生」等人行跡可疑，見員警前來一哄而
    散，遂向丁○○盤查，因而當場查獲並扣得前開物品，丁○○轉讓愷他命之犯行遂告未遂。
二、案經臺北市政府警察局松山分局報請臺灣臺北地方法院檢察
    署檢察官偵查起訴。
    理  由
一、訊據上訴人即被告甲○○固不否認受姓名年籍不詳綽號「黃
    先生」之成年男子之指示前往臺北縣汐止市○○路、南陽大
    橋附近之草叢拿取乙包物品，嗣並於臺北市○○○路環亞飯
    店停車場內將該包物品交予丁○○之事實，惟矢口否認有何
    運輸或轉讓第三級毒品之犯行，辯稱：並不知該物係毒品，
    亦不知丁○○要拿該包物品之目的，更不認識「林先生」（
    「阿寬」），伊當時與丙○○是要一起去找工作云云。訊據
    上訴人即被告丙○○亦不否認有前往臺北縣汐止市○○路、
    南陽大橋附近，嗣由吳建裕駕車載伊與甲○○去接丁○○共
    同前往臺北市○○○路環亞飯店停車場之事實，惟亦否認有
    何運輸或轉讓第三級毒品之犯行，辯稱：伊不知甲○○有拿
    乙包物品放到車上，當時是要與甲○○一起去找工作，車抵
    環亞飯店停車場後，丁○○先離開，伊即與甲○○在聊天，
    忽見員警過來說有人在打架，伊走過去看就被逮捕，到分局
    才知道被查獲毒品云云。被告丁○○經本院合法傳喚未到庭
    ，其於原審審理中亦否認有何運輸或轉讓第三級毒品之犯行
    ，辯稱：伊當天搭上吳建裕駕駛之自用小客車要前往環亞飯
    店附近找工作，是「阿寬」要介紹伊去舞廳作ＤＪ，上車後
    發現甲○○、丙○○都在車上，伊與「阿寬」碰面後，「阿
    寬」表示先要找舞廳裡面的人，要伊先回車上等，並問伊有
    沒有人寄放乙包東西，伊即回車上問李、徐2人，甲○○即
    將乙包已包妥且觸感柔軟的東西交給伊，伊不知裡面是什麼
    ，直到被警方查獲才知是毒品愷他命云云。
二、指定辯護人為被告甲○○辯護稱：
（一）被告甲○○在警局之供述，係在凌晨3 時所為，乃疲勞訊
      問，無證據能力。
（二）共同被告丁○○、丙○○在警局之供述，乃被告以外之人
      在審判外之陳述，亦無證據能力。
（三）據92年度偵字第17271 號卷第14頁照片所示，扣案物品外
      包裝紙並無毀損，是以並非如證人即警員謝宏儒證稱從外
      觀就可以看出裡面是藥丸。而警員謝宏儒既無法自外觀發
      現該包裝之物品是藥丸，則其要求被告丁○○拿出扣案物
      品，即難認為係出於被告丁○○自願性之同意，故扣案第
      三級毒品愷他命，係違法搜索而得，亦無證據能力。
（四）本案之實情是被告丙○○稱其朋友要吃搖頭丸，於92年8
      月8 日晚間，被告甲○○接到一通未顯示來電的電話，通
      知其至南陽大橋下拿取，被告甲○○也不知實係第三級毒
      品愷他命，亦未收取任何報酬。且依被告丙○○偵查時之
      供述：「我在車上有聽說要拿去環亞ＤＪ　ＰＵＢ給叫阿
      寬的人」、「是丁○○講的」（92年度偵字第17271 號卷
      第38頁反面、第39頁反面），佐以去環亞飯店均出自共同
      被告丁○○之主意，可知縱認被告甲○○知悉所拿取者係
      第三級毒品愷他命，亦僅係受託代拿而持有第三級毒品，
      尚非檢察官所指之運輸毒品，然因持有第三級毒品在現行
      毒品危害防制條例並不構成刑責，自應為被告甲○○無罪
      之諭知。
三、指定辯護人為被告丁○○辯護稱：
（一）共同被告甲○○、丙○○在警詢、檢察官偵訊時之陳述，
      均為審判外之陳述，並無證據能力。
（二）被告丁○○僅受被告甲○○之託，幫忙拿一下扣案之物品
      ，被告丁○○僅短暫持有該第三級毒品，自無運輸或轉讓
      第三級毒品之故意。
四、指定辯護人為被告丙○○辯護稱：
（一）共同被告甲○○於檢察官偵訊時之陳述，因未具結，故無
      證據能力。
（二）被告丙○○僅係當日在車上之人，並不知被告甲○○所交
      付給被告丁○○者，係第三級毒品。況被告甲○○前後之
      供詞，與其於審判中以證人身分所為之證言，前後不一致
      而有諸多瑕疵，自不足以作為被告丙○○不利之證據。
五、證據能力之認定：
（一）就檢察官所提之證據，被告甲○○之指定辯護人否認1.扣
      案第三級毒品愷他命2.被告甲○○警局之供述3.共同被告
      丙○○、丁○○於警局供述之證據能力；被告丁○○之指
      定辯護人否認共同被告甲○○、丙○○在警詢、檢察官偵
      訊時陳述之證據能力；被告丙○○之指定辯護人則否認被
      告甲○○於檢察官偵訊時陳述之證據能力。
（二）按「被告之外之人於審判外之言詞或書面陳述，除法律有
      規定者外，不得作為證據」，刑事訴訟法第159 條第1 項
      定有明文。而依該條之立法理由，所謂「被告以外之人」
      包含共同被告在內。從而，就第159 條之1 以下所列「傳
      聞法則之例外」，其條文中關於「被告以外之人」自有「
      共同被告」之適用。亦即，依同法第159 條之1 第2 項之
      規定可認為「共同被告於偵查中向檢察官所為之陳述，除
      顯有不可信之情況者外，得為證據」，故指定辯護人欲否
      認共同被告在偵查中陳述之證據能力，自應提出該顯有不
      可信情況之證據。雖被告丙○○之指定辯稱人稱：因被告
      甲○○於偵查中未具結，故其供述無證據能力云云。然就
      第159條之1的立法理由觀之，將該審判外之供述作為傳聞
      法則例外之原因，尚非僅因證人在偵查具結之故，而係考
      量檢察官在偵查中鮮少以強暴、脅迫或其他不正之方法取
      得供述證據，故有此例外之規定。更何況，所謂被告在憲
      法上的「詰問權」、「對質權」，就採取傳聞法則之英、
      美法例，係指被告於「審判中」所擁有之憲法上之權利，
      吾國新修正之刑事訴訟法亦未別於該等外國法例，賦予被
      告「偵查時」之交互詰問權。而本案被告丙○○於偵查時
      ，因經合法傳喚均未到案，其他被告亦無法行使其對質權
      ，自難以被告甲○○、丁○○在偵查中「未具結」，作為
      顯有不可信情況之證據。爰是可知，被告甲○○、丁○○
      、丙○○在偵查時之供述均有證據能力。
（三）承上所述，依刑事訴訟法第159 條之3 之規定亦可認為「
      共同被告於審判中有下列情形之一，其於檢察事務官、司
      法警察官或司法警察調查中所為之陳述，經證明具有可信
      之特別情況，且為證明犯罪事實之存否所必要者，得為證
      據．．．」。經查，被告甲○○、丁○○於法院訊問時，
      均供稱警詢時無遭受強暴、脅迫或其他不正方法取供之情
      形，並均看完筆錄後簽名，有臺灣臺北地方法院92年度聲
      羈字第258 號、第259 號卷附92年8 月9 日訊問筆錄可查
      ，該項陳述，即足認為係具有可信之特別情況。雖被告甲○○辯稱該詢問筆錄乃凌晨3 點製作，屬疲勞訊問云云，
      但被告甲○○既於警詢筆錄上簽名同意該時訊問（92年度
      偵字第17271 號卷第3 頁），自無所謂疲勞訊問之問題。
      從而，被告甲○○、丁○○於警詢時之陳述，亦有證據能
      力。
（四）次按「搜索，經受搜索人出於自願性同意者，得不使用搜
      索票。但執行人員應出示證件，並將其同意之意旨記載於
      筆錄」，刑事訴訟法第131 條之1 定有明文。本案實施搜
      索之警員謝宏儒於原審到庭證稱：「查獲地點是在停車場
      的旁邊巷子，應該算是停車場的入口，當時是丁○○與吳
      建裕及一群人大約有6 、7 人在那邊交談，我們第一次經
      過時就有看到，我們覺得怪怪的，有點可疑，第二次我們
      回來時就將車子停好，下車盤查他們，當我們表明是警察
      時，他們就一轟（哄）而散，現場只有丁○○坐在機車上
      沒有跑走，我們另外的同事將吳建裕帶回現場，這時候請
      丁○○出示身分證，當時他身上沒有帶身分證，我發覺（
      他）的左邊口袋鼓鼓的，請他自行拿出來看是什麼東西，
      結果是搖頭丸．．．。（為何你看到他們在交談會覺得怪
      怪？）在那個地方經常查獲搖頭丸交易或持有搖頭丸的事
      實」（原審卷〈二〉附93年8 月17日審判筆錄，第13頁正
      、反面）、「（你當時盤查的情形如何，讓你認為丁○○
      有犯罪的嫌疑？）因為我們出示證件後，有些人就跑掉了
      ，如果說依照正常情況應該不至於如此，沒有想要犯罪的
      話，就不會跑掉。我出示證件之後，有些人跑掉，丁○○
      當時是坐在機車上，沒辦法跑，我是走過去丁○○這邊，
      然後我就看見他的口袋鼓鼓的，我問他這是什麼東西，他
      就自己拿出來，我就看到是用一張包裝紙包的，裡面是藥
      丸，我就問他這是什麼東西，他就說是搖頭丸。．．．我
      問說是誰的，他就說是甲○○的．．．」（原審卷〈二〉
      附93年8 月17日審判筆錄，第16頁正、反面）等語，又被
      告丁○○於聲羈案件，法官訊問時稱：「我在環亞的停車
      場，我坐在摩托車上面，警察以為我要偷摩托車，警察就
      過來臨檢，並且要我出示證件，結果我口袋裡面也有搖頭
      丸，就一併出示，就被警察查獲了」等語（臺灣臺北地方
      法院92年度聲羈字第258 號卷附92年8 月9 日訊問筆錄第
      3 頁），另依警察職權行使法第6 條規定：「警察於公共
      場所或合法進入之場所，得對於下列各款之人查證其身分
      ：一、合理懷疑其有犯罪之嫌疑或有犯罪之虞者．．．」
      ，同法第7 條規定：「警察依前條規定，為查證人民身分
      ，得採取下列必要措施：．．．三、令出示身分證明文件
      。四、若有明顯事實足認其有攜帶足以自殺、自傷或傷害
      他人生命或身體之物，得檢查其身體及所攜帶之物．．．
      」。故本件證人謝宏儒因基於該地經常有毒品交易之情形
      ；又見到被告丁○○等人見警前來一哄而散；尤見被告丁○○口袋鼓鼓的等情，其對被告丁○○是否有違反毒品危
      害防制條例之行為，或犯贓物罪之事實，足認有合理盤查
      之原因。被告丁○○在證人謝宏儒盤查時，既主動交出前
      開物品，自應認為有同意搜索之事實；況被告丁○○於警
      局亦填寫搜索同意書，足為被告丁○○有同意搜索之證明
      ，故該扣案之物品，係經被告丁○○同意搜索而得，當具
      有證據能力。
六、認定被告甲○○、被告丙○○犯共同轉讓第三級毒品；被告
    丁○○犯轉讓第三級毒品未遂之理由：
（一）就被告之供述、共同被告之證述及證人吳建裕之證言方面
      ：
  １、被告甲○○於偵查時陳稱：「（ＭＤＭＡ是誰的？【按：
      因當時尚未鑑定扣案藥丸之成份，故檢察官依被告丁○○
      供稱係搖頭丸詢問】）是陳董的朋友託我們帶的，他丟在
      汐止福德路旁用信用卡的袋子裝起來，叫我去拿。．．．
      （吳建裕怎麼知道去汐止接你？）丙○○打公共電話給我
      ，是阿黃叫我去拿東西。．．．（徐為何打電話給你？）
      他問我有沒有空，要我在汐止福德路等。（阿黃也叫你在
      福德路等說有人會來載你？）是」（92年度偵字第17271
      號卷第34頁反面、第37頁反面、第38頁正面）；於聲羈案
      件，法官訊問時供稱：「（【扣案毒品】在何處交付？）
      8 月8 日晚上7 點半，在汐止市○○○路交付給我的，黃
      先生在8 月8 日早上打我的電話0000000000給我，黃先生
      告知我那邊有東西，叫我去拿，並且告知我晚上會有人跟
      我聯繫，要我跟著那個人走就對了。（有無告知你晚上與
      你聯繫的人為何人？）有，就是阿輝丙○○。．．．（後
      來將毒品交付給何人？）丁○○。因丁○○先下車，一下
      又回來，跟我說要我將黃先生交付的東西給他，所以我就
      將東西給丁○○」（臺灣臺北地方法院92年度聲羈字第25
      9 號卷附92年8 月9 日訊問筆錄第3 頁、第5 頁、第6 頁
      ）；於原審審理時，以證人之身分，經交互詰問後證稱：
      「（被告丁○○為何會知道你身上有那一包東西？）丁○○在上車時就已經知道了，因為車上的丙○○問我說那包
      東西是否在我身上，我就說是。（丙○○說那包東西時，
      有無特別提到那包是什麼東西？）沒有。（為什麼丁○○
      會在環亞飯店的停車場跟你說東西要拿給他？既然你又說
      當時你們不認識，你為何要將東西拿給他？）是丁○○跟
      吳建裕他們2 人去巷子回來後才向我要的。．．．（你上
      車時，這包東西為何沒有拿給丙○○？）因為他叫我放在
      身上，我不知道為什麼」（原審卷〈二〉附93年10月19日
      審判筆錄，第62頁反面、第64頁反面）；於本院行準備程
      序中供稱：「我有把東西交給丁○○，但是我不認識林先
      生（阿寬）」等語（本院卷附94年3 月14日準備程序筆錄
      第3 頁）。
  ２、被告丁○○在偵查時供稱：「（扣案ＭＤＭＡ640 顆何人
      的？）坐我旁邊的甲○○在車上拿給我的，他叫我拿到停
      車場，有一個姓林的來就拿給他，他說是搖頭丸，沒說要
      向姓林的拿多少錢，是車停在停車場甲○○說的」等語（
      92年度偵字第17271 號卷第35頁反面）。
  ３、被告丙○○於偵查時供稱：「（ＭＤＭＡ640 顆來源？）
      我在車上有聽說要拿去環亞ＤＪ　ＰＵＢ給叫阿寬的人。
      ．．．（誰說要拿去給阿寬？）詳細情形我不清楚，我是
      在車上聽甲○○、丁○○講的，是丁○○講的」等語（92
      年度偵字第17271 號卷第38頁反面、第39頁正、反面）；
      於原審訊問時供稱：「．．．東西是小李的，我們去永吉
      路載一個第一次見面的人，我知道有Ｋ他命，在松山載的
      那個人說要拿到環亞百貨給ＰＵＢ的ＤＪ」（原審卷〈一
      〉附93年11月13日訊問筆錄，第129 頁）、「小李就是甲○○。第一次見面的人就是丁○○。在松山載的人也是丁○○」（原審卷〈二〉附93年12月21日訊問筆錄，第199
      頁反面）等語。
  ４、雖然前開被告之供述或證述不盡相符，然就彼等之供述中
      可以得知：
    (1)「林先生」僅有被告丁○○認識。否則為何被告甲○○不
      將扣案毒品交付予「林先生」，而由被告甲○○轉讓予被
      告丁○○後，再由丁○○轉讓予「林先生」？
    (2)證人吳建裕證稱僅認識被告丁○○，並受被告丁○○之指
      示至臺北縣汐止市搭載被告甲○○、丙○○，再搭載被告
      丁○○後，前往被告丁○○所指示之環亞飯店停車場等語
      （原審卷〈二〉附93年10月19日審判筆錄，第49頁、第51
      頁）。足徵，「黃先生」所交付予被告甲○○之扣案毒品
      ，如無被告丁○○居中穿針引線，則無法交付給「林先生
      」。
    (3)被告甲○○接獲被告丙○○之電話通知，並由「黃先生」
      指示其前往臺北縣汐止市○○路、南陽大橋附近取得扣案
      物品，嗣被告丙○○抵達現場，即與被告甲○○坐上證人
      吳建裕駕駛之自用小客車等情，業據被告甲○○供承不諱
      ，被告丙○○亦不否認有前往臺北縣汐止市○○路、南陽
      大橋附近，嗣由吳建裕駕車載伊與甲○○去接丁○○共同
      前往臺北市○○○路環亞飯店停車場之事實，則被告丙○○既前往「黃先生」指示被告甲○○拿取物品之臺北縣汐
      止市○○路、南陽大橋附近，對於被告甲○○在現場取得
      該包扣案物品，焉能諉為不知？足見被告丙○○嗣於本院
      審理中辯稱不知甲○○有拿乙包物品放到車上云云，顯無
      足採。至被告甲○○、丙○○、丁○○雖嗣後否認知悉扣
      案之物品係第三級毒品愷他命，並均辯稱當時係要去找工
      作云云，然查被告甲○○、丙○○、丁○○均曾於警詢或
      檢察官偵訊中供稱在車上有提到該包物品為毒品之事，被
      告丙○○於原審訊問時且稱：「．．．東西是小李的，我
      們去永吉路載一個第一次見面的人，我知道有Ｋ他命，在
      松山載的那個人說要拿到環亞百貨給ＰＵＢ的ＤＪ」等語
      （原審卷〈一〉附93年11月13日訊問筆錄，第129 頁）；
      再者，扣案之物品既係被告甲○○受「黃先生」之指示在
      隱密之草叢中取得，其數量亦甚大，若係一般物品，又何
      須於夜間至如此隱密之處拿取？又被告等若確於當時去找
      工作，又焉有利用大多數店家均已打烊之深夜，且任由吳
      建裕將車駛往環亞飯店地下停車場浪費時間之理？是衡諸
      論理法則及經驗法則，被告甲○○、丙○○、丁○○之行
      徑，既明顯背離常情，益證渠等嗣後所辯不知扣案之物係
      毒品，以及當時係要找工作云云，均係飾卸之詞，委無足
      採，而應以渠等上開自白為可採。
（二）扣案之證物，其中粉紅色藥錠（驗後淨重128.21公克）及
      茶色藥錠（驗後淨重16.88 公克）均含有第三級毒品愷他
      命成分；淺藍色藥錠（驗後淨重74.78 公克），含有第四
      級管制藥品安定、硝甲西泮、舒樂安定成分，此有內政部
      警政署刑事警察局92年9 月29日刑鑑字第0920153892號鑑
      驗通知書乙份在卷可證（92年度偵字第17272 號卷第53頁
      至第54頁）。從而，扣案物品中，粉紅色藥錠及茶色藥錠
      均為第三級毒品，堪以認定。
（三）至被告甲○○雖曾於偵查中供述有6 萬元報酬乙事（92年
      度偵字第17271 號卷第35頁），然其於原審及本院審理中
      均翻異前詞，否認有報酬之約定、取得；且遍查全卷，除
      被告甲○○於偵查時之該項供述外，別無其他積極證據足
      資證明，自不得以被告甲○○之上開供述，憑為被告甲○○、丙○○有收受或約定報酬之認定。檢察官該部分之主
      張，為本院所不採，併予敘明。
（四）按毒品危害防制條例第8 條所謂「轉讓」，無需以移轉所
      有權為要件，僅須轉移事實上之管領力即可。故被告甲○○、丙○○與「黃先生」，受「黃先生」之指示取貨後，
      搭上被告丁○○所指示證人吳建裕駕駛之車輛，再於環亞
      飯店之停車場，由被告甲○○交付予被告丁○○之行為，
      自符合該條「轉讓」之要件。又「林先生（阿寬）」僅有
      被告丁○○認識，被告甲○○、丙○○未將前開扣案毒品
      轉讓予丁○○，亦無法交付予「林先生（阿寬）」，故被
      告丁○○將前開扣案毒品轉讓予「林先生（阿寬）」，亦
      符合該條「轉讓」之要件。惟丁○○尚未轉讓予「林先生
      （阿寬）」，即遭警查獲，自屬未遂。從而，被告等3 人
      之犯行均堪以認定，應依法論科。
七、核被告甲○○、丙○○所為，係犯毒品危害防制條例第8 條
    第3 項轉讓第三級毒品罪；被告丁○○所為，係犯毒品危害
    防制條例第8 條第5 項、第3 項轉讓第三級毒品未遂罪。被
    告甲○○、被告丙○○與姓名年籍不詳綽號「黃先生」之成
    年男子間，有犯意之聯絡及行為之分擔，為共同正犯。被告
    丙○○曾於88年間，因違反毒品危害防制條例案件，經臺灣
    士林地方法院以88年度易字第464號判處有期徒刑5月確定，
    並於90年11月8日執行完畢（90年11月9日出監），此有本院
    被告全國前案紀錄表在卷可按，其於5年內再犯本件有期徒
    刑之罪，應依累犯之規定加重其刑。又被告丁○○轉讓毒品
    未遂之行為，按既遂犯之刑減輕之。經查，被告甲○○、丙○○、丁○○行為後，毒品危害防制條例曾於92年7月9日修
    正公布，並於公布後6個月，即93年1月9日施行，而修正後
    該條例第8條第6項規定「轉讓毒品達一定數量者，加重其刑
    至二分之一，其標準由行政院訂之」，而於93年1月9日行政
    院訂定之「轉讓持有毒品加重其刑之數量標準」第2條之規
    定，轉讓、持有第3級毒品淨重達20公克以上，應加重其刑
    二分之一，本件被告甲○○、丙○○共同轉讓之第三級毒品
    ，及被告丁○○轉讓未遂之第三級毒品，均超過20公克，經
    新、舊法比較結果，自以舊法有利於被告，應適用修正前之
    舊法。又查，公訴意旨雖以：吳建裕（未據起訴）與被告甲○○、丁○○、丙○○及姓名年籍不詳綽號「黃先生」、「
    林先生」之成年男子，基於運輸毒品之犯意聯絡，由「黃先
    生」指示被告甲○○至臺北縣汐止市○○路、南陽大橋附近
    拿取愷他命，再由吳建裕在前開地點搭載被告甲○○、丙○○，於臺北市○○區○○路搭載丁○○，驅車前往臺北市環
    亞飯店之停車場，交付予林先生，因認被告甲○○、丙○○
    、丁○○共犯毒品危害防制條例第4條第3項之共同運輸第三
    級毒品罪嫌。惟依最高法院27年滬上字第42號判例意旨，所
    謂「運輸」，不僅國際間之運輸當然具有輸出、輸入之關係
    ，即國內運輸，亦應以其所運毒品在兩區域間具有輸出、輸
    入作用為構成要件，而本件被告甲○○、丁○○、丙○○既
    係為轉讓而攜帶第三級毒品，並無毒品輸出、輸入之行為，
    尚難認其等所為符合該條運輸毒品之構成要件，然公訴人起
    訴被告甲○○、丁○○、丙○○持有第三級毒品之基本社會
    事實同一，本院自得變更起訴法條，併予敘明。
八、原審據以對被告甲○○、丙○○、丁○○論罪科刑，固非無
    見。惟查，「審判長應將證物提示當事人、代理人、辯護人
    或輔佐人，使其辨認」，刑事訴訟法第164條第1項定有明文
    ，以符事實審直接審理之原則。若未踐行上開法定程序，自
    係應於審判期日調查之證據而未予調查，若將該證物採為論
    罪之基礎，其判決當然違背法令（刑事訴訟法第379條第10
    款參照）。經查，原審既以扣案之愷他命藥錠為證物，自應
    於審判期日提示訴訟當事人，令其辨認；惟原審未提示上開
    證物，而以提示照片及贓證物品清單代之（見原審卷〈二〉
    附93年12月21日審判筆錄，第188頁），既未能使訴訟當事
    人確實辨識證物，遽將該扣案之藥錠採為斷罪資料，則原審
    判決顯有刑事訴訟法第379條第10款之判決當然違背法令之
    情形。被告甲○○、丙○○上訴意旨否認知悉扣案物品為第
    三級毒品，及檢察官上訴主張被告等3人所為仍係構成毒品
    危害防制條例第4條第3項之運輸第三級毒品罪，固無足取；
    然檢察官提起上訴指摘原審判決有上開當然違背法令之情形
    ，為有理由，自應由本院將原判決撤銷，於審判期日調取扣
    案之愷他命藥錠令訴訟當事人確實辨識後，另為適當之判決
    。爰審酌被告丙○○有違反麻醉藥品管理條例、藏匿人犯及
    違反毒品危害防制條例等前科；被告丁○○有違反麻醉藥品
    管理條例及公共危險等前科，素行不佳；被告甲○○無何前
    科，素行尚可，有本院被告全國前案紀錄表在卷可參；被告
    甲○○、丙○○、丁○○轉讓之第三級毒品數量甚多，危害
    社會治安甚大，不宜量刑過輕；及被告甲○○、丙○○、丁○○均否認犯罪，犯罪後態度不佳；以及被告等3人犯罪之
    動機、目的、手段等一切情狀，分別量處如主文第2項至第4
    項所示之刑，以示懲儆。末查，扣案粉紅色藥錠（驗後淨重
    128.21公克）及茶色藥錠（驗後淨重16.88公克）均含有第
    三級毒品愷他命成分，應依毒品危害防制條例第18條第1項
    前段沒收銷燬；至扣案淺藍色藥錠（驗後淨重74.78公克）
    ，係第四級管制藥品，屬行政沒入之範疇，不應於本案一併
    加以宣告沒收銷燬，末此敘明。
九、被告丁○○經合法傳喚，無正當理由不到庭，此有法務部戶
    役政連結作業系統查詢結果、本院在監在押查詢結果、審理
    期日傳票送達證書、審理期日報到單及筆錄足憑，本院爰不
    待其陳述逕行判決。
十、據上論斷，應依刑事訴訟法第369條第1項前段、第371條、
    第364條、第299條第1項前段、第300條，毒品危害防制條例
    第8條第3項、第5項、第18條第1項前段，刑法第2條第1項但
    書、第11條前段、第28條、第47條、第26條前段，判決如主
    文。
本案經檢察官陳玉珍到庭執行職務。
中　  華    民  　國    94　  年   　6　　月　  21　　日
                  刑事第十二庭審判長法  官　李文成
                                    法  官　王復生
                                    法  官　周盈文
以上正本證明與原本無異。
檢察官如不服本判決，應於收受送達後十日內向本院提出上訴書
狀，其未敘述上訴之理由者並得於提起上訴後十日內向本院補提
理由書（均須按他造當事人之人數附繕本）。
                                    書記官　余姿慧
中　  華    民  　國    94　  年   　6　　月　  21　　日
附錄：本案論罪科刑法條全文
毒品危害防制條例第8條第3項
轉讓第 3 級毒品者，處三年以下有期徒刑，得併科新臺幣三十萬
元以下罰金。
